【裁判字號】    97,交聲,155
【裁判日期】    970421
【裁判案由】    交管條例聲異
【裁判全文】
臺灣板橋地方法院交通事件裁定         97年度交聲字第155號
原處分機關  交通部公路總局臺北區監理所
異  議  人
即受處分人  甲○○
上列異議人因違反道路交通管理處罰條例案件，對於交通部公路
總局臺北區監理所於民國九十七年一月十日以北監營裁字裁四○
─Ａ00000000號所為之裁決處分（原舉發案號：臺北市
政府警察局中正第一分局九十六年九月十七日北市警交字第Ａ0
0000000號）聲明異議，本院裁定如下：
    主  文
異議駁回。
    理  由
一、按「汽車駕駛人停車時，有下列情形之一者，處新臺幣六百
    元以上一千二百元以下罰鍰：‧‧‧九停車時間、位置、方
    式、車種不依規定，道路交通管理處罰條例第五十六條第一
    項第九款定有明文。
二、原處分意旨略以：本件受處分人即異議人甲○○所有之車牌
    號碼為五四八─ＬＣ號營業小客車，於民國九十六年九月十
    七日十時十三分許，在臺北市○○街有「停車方式不依規定
    」之違規，經臺北市政府警察局中正第一分局舉發，嗣原處
    分機關以異議人違反道路交通管理處罰條例第五十六條第一
    項第九款規定，於九十七年一月十日以北監營裁字裁四○─
    Ａ00000000號所為之裁決處分裁處罰鍰新臺幣（下
    同）六百元。
三、聲明異議意旨略以：伊因於九十六年九月十七日依約搭載王
    耀仲至台大醫院，並陪同其至診察室就診，所以才不得已將
    計程車停放在排班處暫停約二十分鐘，且伊停放位置在最後
    一個，並不會影響交通，為此聲明異議，請求撤銷原處分云
    云。
四、經查：異議人雖否認有何違規行為，並以前開情詞置辯。惟
    異議人確於上開時、地有前揭之違規事實，業據異議人於聲
    明異議狀上記載明確，且有交通部公路總局臺北區監理所北
    監營裁字裁四○─Ａ00000000號所為之裁決書乙紙
    存卷可稽，復經臺北市政府警察局中正第一分局查證無誤，
    有該局九十六年十二月十八日北市警中正一分交字第○九六
    三一七八七二○○號書函乙份在卷可稽。而異議人提起本件
    異議時，亦於書狀中承認其停車於計程車排班處最後一位，
    並離開該車而暫停約二十分鐘等情，顯見異議人有停車方式
    不依規定之事實無誤。又異議人雖辯稱伊陪同王耀仲至診察
    室就診，且未妨礙交通云云，然異議人停車方式未依規定，
    即構成本條款之處罰要件，與當日是否影響交通無涉，況異
    議人當日既離座不在現場，焉知期間有無影響交通之事實；
    況縱異議人有陪同乘客就醫之情形，亦非法定免責事由，故
    異議人此部分所辯，亦無從解免其違規之責任。
五、綜上，本件事證明確，異議人於上揭時、地停車方式不依規
    定之違規事實，堪以認定。從而，原處分機關據以援引前開
    規定，裁處異議人罰鍰六百元，於法並無違誤。本件異議為
    無理由，應予駁回。
據上論斷，應依道路交通案件處理辦法第十九條，裁定如主文。
中    華    民    國    97    年    4     月    21    日
                    交通法庭    法  官  楊博欽
以上正本證明與原本無異
如不服本裁定應於送達後五日內向本院提出抗告狀
                                書記官  李慈容
中    華    民    國    97    年    4     月    21    日


司法院資訊處製作；財團法人民間司法改革基金會備份。
